【裁判字號】    95,上訴,2493
【裁判日期】    950927
【裁判案由】    毒品危害防制條例
【裁判全文】
臺灣高等法院刑事判決                95年度上訴字第2493號
    上  訴  人  臺灣臺北地方法院檢察署檢官
    上  訴  人
    即  被  告  丁○○
    選任辯護人  蘇清文律師
                溫思廣律師
    被      告  甲○○
    指定辯護人  本院公設辯護人  丙○○
上列上訴人等因被告等違反毒品危害防制條例案件，不服臺灣臺
北地方法院94年度訴字第304號，中華民國95年5月26日第一審判
決（起訴案號：臺灣臺北地方法院檢察署93年度偵字第14351號
），提起上訴，本院判決如下：
    主  文
上訴駁回。
    事  實
一、丁○○明知MDMA、MDEA係毒品危害防制條例所規定之第二級
    毒品，依法不得任意販賣，竟意圖營利，基於販賣第二級毒
    品之犯意，於民國（下同）93年8月6日22時30分許，在臺北
    市中山區○○○路○段72巷口，以每顆新臺幣（下同）170元
    之代價，販賣含第二級毒品MDMA成份及MDEA成份之橘色藥丸
    25顆（淨重6.8366公克，驗餘淨重6.5587公克）及含第二級
    毒品MDMA成份之綠色藥丸20顆（淨重5.5329公克，驗餘淨重
    5.2555公克）予甲○○，欲賺取每顆差價10元，惟甫交付前
    揭毒品予甲○○而未及收款之際，旋在上址為警臨檢，員警
    自甲○○身上扣得其所持有之前揭含第二級毒品之藥丸共45
    顆，而查悉上情。
二、甲○○前曾於92年間，因賭博案件，經臺灣臺北地方法院判
    處有期徒刑5月，如易科罰金以300（銀）元折算1日確定，
    於92年4月22日易科罰金執行完畢。猶不知警惕，明知MDMA
    、MDEA、安非他命及大麻均係毒品危害防制條例所規定之第
    二級毒品，依法不得持有，竟基於持有第二級毒品之概括犯
    意，先於93年8月3日、4日間之某時許，在臺北市中山區○
    ○○路○段72巷口，向王智憲購買含第二級毒品安非他命成
    份及MDMA成份之灰色藥丸31顆（淨重13.1917公克，驗餘淨
    重12.7911公克）及含第二級毒品大麻成分之煙草二包（淨
    重28.84公克）而持有之；復於93年8月6日22時30分許，在
    上址向丁○○購得含第二級毒品MDMA成份及MDEA成份之橘色
    藥丸25顆（淨重6.8366公克，驗餘淨重6.5587公克）、含第
    二級毒品MDMA成份之綠色藥丸20顆（淨重5.5329公克，驗餘
    淨重5.2555公克）而持有之，旋在上址為警臨檢，自其身上
    扣得其所持有含第二級毒品之上開藥丸共76顆（總淨重25.5
    612公克，總驗餘淨重24.6053公克），員警徵得甲○○同意
    後，帶同甲○○至其位於臺北市中山區○○○路○段72巷8號
    6樓之居所搜索，並扣得其所持有之含第二級毒品大麻成分
    之煙草二包（淨重28.84公克）而查獲。
三、案經臺北市政府警察局中山分局移請臺灣臺北地方法院檢察
    署檢察官偵查起訴。
    理  由
一、證據能力之說明：
（一）共同被告甲○○於警詢供述之證據能力：
    1.上訴人即被告丁○○之選任辯護人主張：共同被告甲○○
      於警詢時所為之供述，為被告以外之人於審判外之陳述，
      依刑事訴訟法第159條第1項之規定，無證據能力云云。
    2.按被告以外之人於檢察事務官、司法警察官或司法警察調
      查中所為之陳述，與審判中不符時，其先前之陳述具有較
      可信之特別情況，且為證明犯罪事實存否所必要者，得為
      證據。刑事訴訟法第159條之2定有明文。至警詢中之陳述
      具備可信性與必要性，事實審法院除應衡酌該警詢筆錄作
      成之外部情況，就詢問有無出於不正方法、陳述是否出於
      非任意性等適法性與否為整體之考量外，應兼顧基於發見
      真實之需求，具有重要關係。經查：共同被告甲○○於警
      詢之供述，依其記載內容，係採取一問一答方式，且其於
      警詢時之供述較接近案發時點，記憶應較為清晰，較少權
      衡利害得失或受他人干預，依經驗法則，往往較之事後翻
      異前詞為可信，其憑信性甚高，是共同被告甲○○之警詢
      筆錄具有較可信之特別情況，且其警詢筆錄基於發見真實
      之需求並有重要關係，而為證明犯罪事實之存否並有必要
      ，故共同被告甲○○於警詢之陳述，本院認符合刑事訴訟
      法第159條之2之情形，依法有證據能力。
（二）共同被告甲○○於原審供述之證據能力：
    1.按憲法第16條保障人民之訴訟權，就刑事被告而言，包含
      其在訴訟上應享有充分之防禦權。刑事被告詰問證人之權
      利，即屬該等權利之一，且屬憲法第8條第一項規定「非
      由法院依法定程序不得審問處罰」之正當法律程序所保障
      之權利。為確保被告對證人之詰問權，證人於審判中，應
      依法定程序，到場具結陳述，並接受被告之詰問，其陳述
      始得作為認定被告犯罪事實之判斷依據。刑事審判上之共
      同被告，係為訴訟經濟等原因，由檢察官或自訴人合併或
      追加起訴，或由法院合併審判所形成，其間各別被告及犯
      罪事實仍獨立存在。故共同被告對其他共同被告之案件而
      言，為被告以外之第三人，本質上屬於證人，自不能因案
      件合併關係而影響其他共同被告原享有之上開憲法上權利
      ，固經司法院大法官釋字第582號解釋在案。惟依刑事訴
      訟法第181條之規定，證人恐因陳述致自己或與其有刑事
      訴訟法第180條第1項關係之人受刑事追訴或處罰者，仍得
      拒絕證言，合先敘明。
    2.查原審雖均係以被告之身分訊問共同被告甲○○，惟在本
      院審理中已依被告丁○○之聲請傳訊甲○○以證人之身分
      供被告丁○○行使詰問權，然揆諸前揭說明，甲○○既為
      同案共犯，依法本有拒絕證言之權，乃甲○○依法拒絕證
      言，其拒絕證言權利亦應保障，而甲○○於偵查、原審中
      已經多次陳述，其陳述內容已甚明確之情況下，衡量被告
      丁○○個人基本人權之保障與共同被告甲○○拒絕證言之
      權，不得動用強制力強迫證人供述及社會安全之維護等觀
      點，自不宜僅因共同被告甲○○之拒絕證言，被告丁○○
      無從行使詰問權，即將共同被告甲○○在原審所為之陳述
      ，全部排除不用，如此將有違審判之莊嚴公正及社會正義
      。故而共同被告甲○○在原審所為之陳述，仍具有證據能
      力，本院仍應綜合全部卷證，依據證據法則，予以充分審
      慎研判而為裁判。
（三）證人陳瑞遜、莊文宗於偵查中證述之證據能力：
    1.被告丁○○之選任辯護人主張證人陳瑞遜、莊文宗證述屬
      推測之詞，均無證據能力云云。
    2.查證人陳瑞遜、莊文宗係查獲本案之執勤員警，渠等於偵
      查中依法具結後所為之證述，係陳述親身之經歷，並非陳
      述證人個人意見或推測之詞，依法自有證據能力。
二、訊據被告丁○○矢口否認有何販賣第二級毒品之犯行，辯稱
    ：伊並無販賣前揭搖頭丸給被告甲○○，被告甲○○之供詞
    先後矛盾，不足以認定伊有販賣之犯行云云。被告甲○○則
    於其有持有前揭含第二級毒品之藥丸共76顆及大麻2包之事
    實均坦承不諱。
三、經查：
（一）被告尤勝益於93年8月7日警詢時供稱：查獲當天我與丁○
      ○在住處一起吸食K他命後，下樓走到新生北路2段72巷口
      ，當時時間是22時20分左右預備到巷口等侯丁○○叫人送
      搖頭丸過來，當丁○○拿到貨交給我時就遇到警車前來，
      隨即丁○○將搖頭丸丟給我，警方於是盤查我們，我在出
      示證件時不慎從右前方褲子口袋掉落一包搖頭丸45顆，接
      著在我黑色背包內查獲搖頭丸31顆共76顆。所查獲之搖頭
      丸其中45顆是我向丁○○所購買的，是當時他丟給我的，
      但未付錢就遭查獲，其餘是我自己的（見93年度偵字第
      1422 2號卷第9頁至第12頁），於同日原審審理檢察官對
      被告之羈押聲請而訊問被告時，被告甲○○仍供承：警詢
      所說實在，偵訊所說不實在，我跟丁○○是好友我們一起
      玩，我是有跟丁○○拿快樂丸，但是沒有跟他拿大麻還有
      K他命。我跟丁○○是在舞廳認識，當天晚上我們約好去
      舞廳玩，被警查獲快樂丸是我於8月6日晚上跟我的朋友丁
      ○○拿的，我在警詢時有說晚上10時20分等丁○○叫人送
      搖頭丸等語在卷（見原審93年度聲羈字第287號卷第5頁至
      第7頁），繼於原審95年5月5日審理時又供稱：案發前我
      打電話請丁○○來家裡服用毒品，當時剛好沒有MDMA，丁
      ○○說他朋友那裡剛好有，不過一次要拿50顆，我說我身
      上只剩下6千元，他說剩下的可以欠，沒關係，都認識，
      當時他弟弟先下樓，丁○○隨後下去，我剛好洗完澡，他
      打電話說東西到了，他到路口丟給我，在這一瞬間，警察
      剛好在旁打開電燈直接衝過來，我當時手上拿著毒品，我
      慌了掉在地上，沒放在口袋，所以才被警察盤查到。扣案
      其中一包45顆搖頭丸就是丁○○交給我的，是我向他買的
      ，一顆算150元，丁○○在家裡有跟我說他每顆賺10元等
      語綦詳（見原審95年5月5日審判筆錄第3頁至第7頁），參
      以被告丁○○於前揭原審93年8月7日開庭審理檢察官之羈
      押聲請訊問被告時，亦自承：當時查獲有我及劉政鑫、甲
      ○○，我們從甲○○家中下來，剛好在巷口遇警臨檢，查
      獲的搖頭丸一部份黃色、綠色是我幫甲○○調的。是8月6
      日晚上9點多一位叫阿華的拿給我等語（見原審93年度聲
      羈字第287號卷第8頁、第9頁），核與被告甲○○所述如
      何取得扣案45顆橘色及綠色藥丸之情節大致吻合，且扣案
      之前揭45顆藥丸經送鑑定結果，其中橘色藥丸25顆（淨重
      6.83 66公克，驗餘淨重6.5587公克）確含第二級毒品
      MDMA成份及MDEA成份，另綠色藥丸20顆（淨重5.5329公克
      ，驗餘淨重5.2555公克）含第二級毒品MDMA成份，有國防
      部憲兵司令部刑事鑑識中心93年9月9日（93）宇鑑字第
      11837號鑑驗通知書附卷可稽（見同上偵卷第102頁），是
      被告甲○○所述該45顆藥丸係向被告丁○○所購買，應非
      其憑空捏造之詞。
（二）被告甲○○雖曾於偵查時改稱：前揭毒品是我與丁○○共
      同出資，毒品是向「小孟」買的云云（見同上偵卷第53
      頁、第54頁及第122頁），於原審94年9月16日審理時稱被
      告丁○○並無販賣毒品給伊云云（見原審該日審判筆錄第
      7頁），惟被告甲○○於93年8月7日警詢及原審訊問時之
      陳述距案發時間為近，較少權衡利害得失或受他人干預，
      依經驗法則，往往較之事後翻異前詞為可信，且被告甲○
      ○所謂之共同出資購買，亦與被告丁○○於前揭原審訊問
      時所供係幫被告甲○○調的等情不符，復參酌被告甲○○
      於原審95年5月5日審理時供稱：被警察查獲時，丁○○之
      弟弟隔天要退伍，他們二人在哭說要退伍，不能有事，我
      於心不忍，才陪同警方回家交出其他毒品，後來丁○○之
      弟弟沒有事情在警局旁邊，丁○○就說是我賣他，當時我
      很生氣，說沒有的事情為何要說我，所以我也咬他，丁○
      ○的弟弟夥同舞廳年輕人約十人來威脅，我們後來在偵查
      庭時才想說不要再咬了，我們就被收押禁見2個月，出來
      後沒多久被人家叫去修理，我有打電話給丁○○，他有到
      現場，我到現在才敢說，我覺得我當時在外面生命很危險
      ，進來在監的這段期間，我想很多，覺得我裡面可以保護
      我等語（見原審95年5月5日審判筆錄），及被告丁○○於
      偵查及原審審理時均堅稱被告甲○○並無販賣毒品給伊，
      衡情被告甲○○與被告丁○○既曾係好友，並無仇怨，被
      告甲○○自無甘冒誣告罪之風險於原審最後一次審理時再
      度改稱有向被告丁○○購買毒品而設詞陷害被告丁○○之
      必要，是本院審酌上情，認被告甲○○供稱其有向被告丁
      ○○購買上述毒品，應非其所虛構，堪以採信，。
（三）至證人即被告丁○○之弟劉政鑫雖於本院審理時證稱：當
      天共有六個人在甲○○家，我們是去聊天，沒有看到他們
      （指被告丁○○、甲○○）交易毒品，也沒有看到他們與
      別人交易毒品等語；證人陳弘良於本院審理時雖亦證稱：
      當天沒有看到、聽到買賣毒品的事情等語（見本院95年9
      月13日審判程序筆錄），惟除被告甲○○坦承向被告丁○
      ○購買毒品外，被告丁○○亦不否認有幫被告甲○○調毒
      品等情，業如前述，查證人劉政鑫與被告丁○○係兄弟關
      係，所述非無迴護之虞，而證人陳弘良亦坦承：當天有別
      人打電話進來，但其沒有聽到講些什麼云云（見本院同日
      審判程序筆錄），是證人劉政鑫、陳弘良於本院之上開證
      述，尚不得採為有利於被告丁○○之認定。
（四）另關於被告甲○○向被告丁○○購買毒品之價格，其於警
      詢時稱1顆170元，於原審95年5月5日審理時稱1顆150元，
      所述固有不一，惟因其所述之價格差距不大，且原審審理
      時距案發時已約一年半，是被告甲○○對於價格記憶不清
      ，乃人之常情，然因其陳述向被告丁○○購買毒品之過程
      均一致，故尚難以此些微之出入即遽認其所稱有向被告丁
      ○○購買毒品一節全盤不可採信，惟因警詢時距案發時較
      近，當時之記憶應較為清楚，故應以其警詢時所述之價格
      為可採，是被告丁○○辯稱其並無販賣前揭第二級毒品與
      被告甲○○云云，自不足採，其有販賣第二級毒品之事實
      ，應堪以認定。
（五）又被告甲○○於原審審理時坦承於前揭時地向王智憲購買
      灰色之搖頭丸31顆及大麻2包而持有之事實，且扣案之灰
      色藥丸31顆及煙草2包經送鑑定之結果，灰色藥丸31顆含
      第二級毒品安非他命成份及MDMA成份（淨重13.1917公克
      ，驗餘淨重12.7911公克），煙草2包均含有第二級毒品大
      麻成分（淨重28.84公克），有前揭國防部憲兵司令部刑
      事鑑識中心鑑驗通知書及法務部調查局95年3月2日調科壹
      字第020007764號鑑定通知書在卷可憑（見同上偵卷第102
      頁及原審卷），是被告甲○○持有第二級毒品之事實，亦
      堪認定。
（六）綜上所述，被告丁○○所辯，無非係卸責之詞，不足採信
      ，本件事證明確，被告丁○○有販賣第二級毒品及被告甲
      ○○有持有第二級毒品之事實，均堪以認定，應依法論科
      。
四、論罪：
（一）核被告丁○○所為，係犯毒品危害防制條例第4條第2項之
      販賣第二級毒品罪，被告甲○○所為，係犯毒品危害防制
      條例第11條第2項之持有第二級毒品罪。檢察官認被告甲
      ○○係犯同條例第4條第2項販賣第二級毒品罪，尚有未洽
      （詳見後述），惟因販賣與持有第二級毒品罪間，具高低
      度之吸收關係，是就起訴販賣部分而以持有論罪，僅係犯
      罪事實之一部減縮，尚無變更起訴法條之問題（最高法院
      80年度台上字第2703號判決參照），附此敘明。
（二）被告行為後，刑法第56條連續犯之規定，業於94年1月7日
      修正公布刪除，並於95年7月1日施行，則被告之犯行，因
      行為後新法業已刪除連續犯之規定，此刪除雖非犯罪構成
      要件之變更，但顯已影響行為人刑罰之法律效果，自屬法
      律有變更，依新法第2條第1項之規定，比較新、舊法結果
      ，仍應適用較有利於被告之行為時法律即舊法論以連續犯
      （最高法院95年第8次刑事庭會議決議參照）。故被告甲
      ○○先後二次持有第二級毒品之犯行，時間緊接，觸犯構
      成要件相同之罪名，顯係基於概括之犯意反覆為之，為連
      續犯，應依修正前刑法第56條之規定論以一罪，並加重其
      刑。
（三）被告甲○○有如前所述之犯罪科刑及刑之執行情形，此有
      本院被告前案紀錄表在卷可參，其於有期徒刑執行完畢後
      ，5年以內再故意犯本件有期徒刑以上之罪，不論依修正
      前之刑法第47條，或修正後刑法第47條第1項之規定，均
      構成累犯，故修正後之新法對被告並未較為有利，依刑法
      第2條第1項之規定，應依行為時法即修正前刑法第47條，
      論以累犯，並加重其刑。
（四）又按持有毒品達一定數量者，加重其刑至二分之一，其標
      準由行政院定之。毒品危害防制條例第11條第4項定有明
      文，依行政院93年1月7日發布之「轉讓持有毒品加重其刑
      之數量標準」之規定，持有第二級毒品淨重10公克以上，
      加重其刑至二分之一，被告甲○○持有之第二級毒品淨重
      達54.4012公克，顯已逾前開應加重其刑之一定數量10公
      克標準，自應依前開規定遞加重其刑。
五、被告行為後刑法第47條累犯、第56條連續犯之規定雖經修正
    ，業如前述。惟行為後，法律有變更者，依修正前刑法第2
    條第1項之規定，以適用裁判時法為原則，如行為時法有利
    於行為人，則例外適用行為時法；依修正後刑法第2條第1項
    規定，以適用行為時法為原則，惟如裁判時法有利於行為人
    ，則例外適用裁判時法。以往實務見解，認原判決未及比較
    適用新舊法時，上訴後，雖比較結果以舊法有利於行為人，
    而原判決別無其他撤銷事由，仍應由本院以此為由撤銷改判
    。惟修正後之規定係以適用行為時法為原則，因此原判決雖
    未及比較適用，然上訴本院後，經比較新舊法，行為後之法
    律並非較有利於行為人，仍應適用行為時法，則原判決適用
    行為時法即無不當，自不構成撤銷理由，併予敘明。
六、原審以被告罪證明確，適用刑事訴訟法第299條第1項前段，
    毒品危害防制條例第4條第2項、第11條第2項、第4項、第18
    條第1項前段，刑法第11條前段、修正前第56條、第47條，
    爰分別審酌被告二人之犯罪動機、目的、手段、被告丁○○
    販賣毒品第二級毒品之數量及被告甲○○持有之第二級毒品
    數量均非微，及被告丁○○犯後仍否認犯行，未見悔意，被
    告甲○○尚能坦承犯行，態度良好等一切情狀，量處被告丁
    ○○有期徒刑8年；量處被告甲○○有期徒刑1年6月，以示
    懲儆。另敘明扣案被告甲○○所持有如附表所示之物，均為
    查獲之毒品，應依毒品危害防制條例第18條第1項前段之規
    定，依法宣告沒收銷燬之。至於被告甲○○為警扣得其持有
    第三級毒品愷他命15瓶之部分（不構成販賣第三級毒品之部
    分詳如後述），因毒品危害防制條例第11條就單純持有毒品
    處以刑罰之規定，僅處罰持有第一級、第二級毒品之行為，
    並不處罰持有第三級毒品之行為，故被告甲○○持有含第三
    級毒品愷他命成分之粉末15瓶（淨重8.1015公克，驗餘淨重
    7.9823公克），雖為查獲之毒品，惟毒品危害防制條例第18
    條第1項後段「查獲之第三、四級毒品及製造或施用毒品之
    器具，無正當理由而擅自持有者，均沒入銷燬」之規定，其
    性質為行政秩序罰，屬行政機關依行政程序科罰之權限，法
    院自不得逾越權限於判決內諭知沒入銷燬，原審即不得為沒
    入銷燬此行政罰之諭知，應由行政機關就此另為適法之處分
    。又員警在被告甲○○住處扣得之大麻煙捲器1台、大麻煙
    捲紙2包、大麻煙濾嘴3包、愷他命分裝瓶59瓶、愷他命分裝
    膠囊21個、愷他命1包（毛重48公克，淨重47公克）等物品
    ，均與其持有第二級毒品行為間並無關聯，爰不另為沒收之
    諭知。另在被告丁○○身上查扣之電子磅砰1個，並無證據
    證明係供被告丁○○販賣本件第二級毒品所用之物，且該電
    子磅砰係被告甲○○所有，非被告丁○○所有，此分據其二
    人供承在卷，亦非違禁物，爰不予宣告沒收。復敘明被告二
    人不另為無罪諭知之部分（詳後敘）。其認事、用法均無不
    合，量刑亦屬適當，檢察官上訴意旨主張被告二人不另為無
    罪諭知之部分亦應成立犯罪，指摘原判決不當；被告丁○○
    上訴意旨否認犯行，指摘原判決不當，均無理由，應予駁回
    。
七、原審不另為無罪諭知之部分：
（一）公訴意旨另以：被告丁○○、甲○○二人明知搖頭丸（MD
      MA）、愷他命係毒品危害防制條例所管制之第二級毒品及
      第三級毒品，依法並不得任意販賣，竟基於販賣第二級毒
      品及第三級毒品之概括犯意：
   1、被告甲○○於93年5月間某日起，迄93年7月31日止（起訴
      書原記載至同年8月6日止，惟經原審公訴檢察官減縮犯罪
      事實同年7月31日止），連續在其位於臺北市中山區○○
      ○路○段72巷8號6樓之居所，以及臺北市中山區ＭＯＳ舞
      廳等處，先後以搖頭丸1顆250元、愷他命1瓶1000元之價
      格，販賣搖頭丸（MDMA）以及愷他命，交付予丁○○、乙
      ○○、姓名年籍不詳綽號「臭臭」之成年男子，以及綽號
      「安安」之女子等人施用。
   2、被告丁○○於93年5月間某日起至93年8月6日止，除前揭
      有罪部分外，另在甲○○位於臺北市中山區○○○路○段
      72巷8號6樓之居所，以及ＭＯＳ舞廳等處，以同前之價格
      ，先後販賣搖頭丸（MDMA）以及愷他命，供甲○○施用。
      因認被告丁○○、甲○○另連續涉有毒品危害防制條例第
      4條第2項、第3項之販賣第二級毒品及第三級毒品之犯行
      。
（二）按犯罪事實應依證據認定之，無證據不得認定犯罪事實；
      被告或共犯之自白，不得作為有罪判決之唯一證據，仍應
      調查其他必要之證據，以察其是否與事實相符，刑事訴訟
      法第154條第2項、同法第156條第2項定有明文。又認定不
      利於被告之事實，須依積極證據，苟積極證據不足為不利
      於被告事實之認定時，即應為有利於被告之認定，更不必
      有何有利之證據；且刑事訴訟法上所謂認定犯罪事實之積
      極證據，係指適合於被告犯罪事實之認定之積極證據而言
      ，雖不以直接證據為限，間接證據亦包括在內，然而無論
      直接或間接證據，其為訴訟上之證明，須於通常一般之人
      均不致有所懷疑，而得確信其為真實之程度者，始得據為
      有罪之認定，倘其證明尚未達到此一程度，而有合理之懷
      疑存在時，自不能以推測或擬制之方法，以為有罪裁判之
      基礎，最高法院29年度上字第3105號、30年度上字第816
      號、40年度台上字第86號、76年度台上字第4986號判例可
      資參照。
（三）檢察官認被告二人涉犯上開犯行，無非係以被告二人之供
      述、證人莊文宗、陳瑞遜二人之證述及前揭扣案物品、照
      片二幀、搜索扣押筆錄及扣押證明筆錄、台灣尖端先進生
      技醫藥股份有限公司濫用藥物檢驗報告書及國防部憲兵司
      令部刑事鑑識中心鑑驗通知書一紙為據。訊據被告二人均
      堅詞否認有前揭販賣第二級毒品MDMA及第三級毒品愷他命
      之犯行，被告丁○○辯稱：其並無販賣MDMA及愷他命與被
      告甲○○等語，被告甲○○亦辯以：伊未曾販賣MDMA及愷
      他命與前述之人等語。
（四）經查：
   1、被告丁○○部分：查遍觀全案卷證，被告甲○○未曾供述
      其有於上開期間，在其住處及臺北市中山區ＭＯＳ舞廳等
      處，先後以搖頭丸1顆250元、愷他命1瓶1000元之價格向
      被告丁○○購得搖頭丸或愷他命等情。至於被告甲○○雖
      曾於警詢供承其在93年7月30日晚間23時，在丁○○位於
      台北市○○街65號6樓住處，向丁○○以8000元代價購買
      50顆搖頭丸云云，惟其於偵查時已否認有此事實，且卷內
      並無證據可資證明被告所持有之上開含第二級毒品之灰色
      藥丸31顆及愷他命即係其向被告丁○○所購得，是其於警
      詢時所述是否屬實，容有可疑，尚難僅憑被告甲○○警詢
      時所述即遽認被告丁○○有於前揭時地販賣MDMA予甲○○
      之犯行。又員警莊文宗、陳瑞遜之證詞亦僅能證明查獲被
      告甲○○持有上開毒品之經過，無法證明被告丁○○有前
      述公訴意旨所指之販賣MDMA及愷他命之犯行，是此部分檢
      察官所舉之證據尚無法使原審形成被告丁○○另有前揭販
      賣MDMA及愷他命予被告甲○○之確信，自難論以連續販賣
      第二級毒品及第三級毒品之罪。
   2、被告甲○○部分：查被告丁○○固於警詢時供陳：我跟甲
      ○○買搖頭丸、K他命二次，第一次在93年7月17日於MOS
      舞廳向尤購買3顆搖頭丸及1瓶K他命，搖頭丸每顆價格是
      250元，K他命1瓶是1000元，第二次是當月31日晚間也是
      在MOS，購買數量是3顆搖頭丸、1瓶K他命，價錢都一樣，
      搖頭丸每顆250元、K他命每瓶1000元，由於我只有吸食K
      他命、搖頭丸是幫朋友購買的，因為甲○○不認識我朋友
      他不會賣云云（見同上偵卷第15頁、第16頁、第19頁），
      惟其於偵查時則改稱並無向被告甲○○購買過毒品，在警
      局詢時我精神不佳，警察說要我配合，我只想說配合等語
      （見同上偵卷第67頁），前後所述不一，且員警並無在被
      告丁○○處扣得任何MDMA或愷他命可資證明其確有向被告
      甲○○購得毒品，是被告丁○○於警詢時所言，尚乏其他
      證據足以佐證其真實性，自難以此即遽為不利被告甲○○
      之認定。又卷附台灣尖端先進生技醫藥股份有限公司濫用
      藥物檢驗報告書（見同上偵卷第九91頁）僅足以證明被告
      丁○○有施用MDMA之犯行，不能證明其有向被告甲○○購
      買毒品，另員警莊文宗、陳瑞遜之證詞亦僅能證明查獲被
      告甲○○持有上開毒品之經過，均不足以證明被告甲○○
      有販賣毒品與被告丁○○。再者，亦無乙○○、姓名年籍
      不詳綽號「臭臭」之成年男子及綽號「安安」之女子出面
      指證其曾向被告甲○○購得MDMA或愷他命，是尚難認被告
      甲○○有檢察官所指之販賣MDMA及愷他命之犯行。
（五）綜上所述，檢察官所舉之證明均不足以證明被告二人有前
      述販賣第二、三級毒品之犯行，此外，復查無其他積極證
      據足證被告確有檢察官所指之上開犯行，惟因公訴意旨認
      被告此部分犯嫌，各與其前開有罪部分，有連續犯及牽連
      犯之裁判上一罪關係或實質上一罪之關係，爰不另為無罪
      之諭知。
據上論斷，應依刑事訴訟法第368條，判決如主文。
本案經檢察官沈明彥到庭執行職務。
中    華    民    國    95    年    9     月    27    日
                  刑事第八庭審判長法  官  鄭文肅
                                  法  官  江國華
                                  法  官  楊炳禎
以上正本證明與原本無異。
檢察官、被告丁○○如不服本判決，應於收受送達後10日內向本
院提出上訴書狀，其未敘述上訴之理由者並得於提起上訴後10日
內向本院補提理由書（均須按他造當事人之人數附繕本）。
被告甲○○不得上訴。
                                  書記官  廖素花
中    華    民    國    95    年    9     月    28    日
附表：
一、含第二級毒品甲基安非他命、MDMA 及 MDEA 成份之橘色藥
    丸貳拾伍顆（驗餘淨重陸點伍伍捌柒公克）、含第二級毒品
    MDMA成份綠色藥丸貳拾顆（驗餘淨重伍點貳伍伍伍公克）及
    含第二級毒品安非他命成份、MDMA成份之灰色藥丸參拾壹顆
    （驗餘淨重拾貳點柒玖壹壹公克）。
二、含有第二級毒品大麻成分之煙草貳包（淨重貳拾捌點捌肆公
    克）。
附錄本案論罪科刑法條：
毒品危害防制條例第4條
製造、運輸、販賣第一級毒品者，處死刑或無期徒刑；處無期徒
刑者，得併科新臺幣1千萬元以下罰金。
製造、運輸、販賣第二級毒品者，處無期徒刑或7年以上有期徒
刑，得併科新臺幣7百萬元以下罰金。
製造、運輸、販賣第三級毒品者，處5年以上有期徒刑，得併科
新臺幣5百萬元以下罰金。
製造、運輸、販賣第四級毒品者，處3年以上10年以下有期徒刑
，得併科新臺幣3百萬元以下罰金。
製造、運輸、販賣專供製造或施用毒品之器具者，處1年以上7年
以下有期徒刑，得併科新臺幣1百萬元以下罰金。
前五項之未遂犯罰之。
毒品危害防制條例第11條
持有第一級毒品者，處3年以下有期徒刑、拘役或新臺幣5萬元以
下罰金。
持有第二級毒品者，處2年以下有期徒刑、拘役或新臺幣3萬元以
下罰金。
持有專供製造或施用第一、二級毒品之器具者，處1年以下有期
徒刑、拘役或新臺幣1萬元以下罰金。
持有毒品達一定數量者，加重其刑至二分之一，其標準由行政院
定之。


司法院資訊處製作；財團法人民間司法改革基金會備份。
